【裁判字號】    99,訴,795
【裁判日期】    991007
【裁判案由】    違反毒品危害防制條例
【裁判全文】
臺灣彰化地方法院刑事判決               99年度訴字第795號
公  訴  人  臺灣彰化地方法院檢察署檢察官
被      告  甲○○
選任辯護人  蕭智元律師
上列被告因違反毒品危害防制條例案件，經檢察官提起公訴（99
年度偵字第4131號），本院判決如下：
    主  文
甲○○犯如附表所示之罪，均累犯，各處如附表所示之刑。應執
行有期徒刑陸年。未扣案之行動電話壹支（含門號0000000000號
SIM 卡）沒收，如全部或一部不能沒收時，追徵其價額；未扣案
之販賣第二級毒品所得計新臺幣伍仟伍佰元均沒收，如全部或一
部不能沒收時，以其財產抵償之。
    犯罪事實
一、甲○○前於民國96年間，因竊盜案件，經本院以96年度員簡
    字第177 號判處有期徒刑6 月確定（第1 案）；又因違反毒
    品危害防制條例案件，經本院以96年度訴字第812 號判處有
    期徒刑1 年確定（第2 案）；再因竊盜案件，經本院以96年
    年度員簡字第353 號判處有期徒刑3 月確定（第3 案）。上
    開3 案經本院以96年度聲減字第3703號裁定減刑後定應執行
    刑為有期徒刑10月確定。又同樣於96年間，因違反毒品危害
    防制條例案件，為本院以96年度訴字第1699號判處有期徒刑
    10月確定，經與前開定應執行刑為有期徒刑10月之罪刑接續
    執行，於98年6 月12日因縮短刑期假釋出監付保護管束，迄
    98 年8月16日保護管束期滿未經撤銷其假釋，而視為執行完
    畢（本案因而構成累犯，起訴書誤載為98年9 月3 日執行完
    畢）。
二、詎甲○○仍不思悔改，明知甲基安非他命業經毒品危害防制
    條例列為第二級毒品管制，不得非法販賣，竟為供己身施用
    毒品之需，而分別基於意圖營利販賣第二級毒品甲基安非他
    命以牟利之獨立犯意，持用其所購得、門號為0000000000號
    行動電話（申登人為張志誥）作為對外聯絡第二級毒品甲基
    安非他命交易之通訊工具，由欲購買第二級毒品甲基安非他
    命者，撥打前開行動電話號碼，與甲○○聯繫交易時間、地
    點、數量及價格等事宜後，由甲○○聯絡上游販毒者取得毒
    品，之後再由甲○○交予購毒者。甲○○乃分別於如附表所
    示之時間、地點，以如附表所示價格，販賣如附表所示之第
    二級毒品甲基安非他命予該附表所示之人，甲○○即以上開
    方式自購毒者處賺取可供施用、數量不詳之毒品甲基安非他
    命（約每販賣500 元之甲基安非他命，可從中賺取得施用幾
    口之微量甲基安非他命）以營利。
三、嗣經彰化縣警察局員林分局報請臺灣彰化地方法院檢察署檢
    察官指揮偵辦，並依法向本院聲請對甲○○持用之上開0000
    000000號行動電話實施通訊監察後，循線查獲上情。
四、案經彰化縣警察局員林分局報請臺灣臺灣彰化地方法院檢察
    署檢察官偵查起訴。
    理  由
壹、證據能力：
一、按被告以外之人於偵查中向檢察官所為陳述，除顯有不可信
    之情況者外，得為證據，同法第159 條之1 第2 項定有明文
    。偵查中對被告以外之人（包括證人、鑑定人、告訴人、被
    害人及共同被告等）所為之偵查筆錄，或被告以外之人向檢
    察官所提之書面陳述，性質上均屬傳聞證據。惟現階段刑事
    訴訟法規定檢察官代表國家偵查犯罪、實施公訴，依法其有
    訊問被告、證人及鑑定人之權，證人、鑑定人且須具結，而
    實務運作時，檢察官偵查中向被告以外之人所取得之陳述，
    原則上均能遵守法律規定，不致違法取供，其可信度極高，
    職是，被告以外之人前於偵查中已具結而為證述，除反對該
    項供述得具有證據能力之一方，已釋明「顯有不可信之情況
    」之理由外，不宜以該證人未能於偵訊中接受他造之反對詰
    問為由，即遽指該證人於偵查中之陳述不具證據能力。本件
    證人鄭立賢、賴永壽、賴志緯、梁建逢、謝明聖於偵訊中陳
    述時，業經檢察官諭令具結，其證詞之憑信性已獲擔保，又
    無其他證據足認該等陳述有何顯不可信之情事，依前開說明
    ，上開證人於偵查中具結後之證言自應具有證據能力。
二、按被告以外之人於審判外之陳述，雖不符刑事訴訟法第159
    條之1 至第159 條之4 之規定，然經當事人於審判程序同意
    作為證據，法院審酌該言詞陳述作成時之情況，認為適當者
    ，亦得為證據；當事人、代理人或辯護人於法院調查證據時
    ，知有刑事訴訟法第159 條第1 項不得為證據之情形，而未
    於言詞辯論終結前聲明異議者，視為有前項之同意，刑事訴
    訟法第159 條之5 定有明文。經查，證人鄭立賢、賴永壽、
    賴志緯、梁建逢、謝明聖、陳勝瑋、黃耀鋒之警詢筆錄，及
    警員之職務報告，雖均為前開刑事訴訟法第159條第1項之傳
    聞證據，惟檢察官、被告、辯護人於本院審理中均不爭執其
    證據能力，復未於言詞辯論終結前聲明異議，而本院審酌上
    開陳述作成時之情況，並無為違法取證之瑕疵，揆諸上開規
    定，應認有證據能力。
三、又按偵查犯罪機關依法定程序監聽之錄音，係以監聽之錄音
    帶為其調查犯罪所得之證據，司法警察依據監聽錄音結果予
    以翻譯而製作之通訊監察譯文，乃該監聽錄音帶內容之顯示
    ，此為學理上所稱之「派生證據」，屬於文書證據之一種。
    於被告或訴訟關係人對其譯文之真實性發生爭執或有所懷疑
    時，法院固應依刑事訴訟法第165 條之1 第2 項之規定，勘
    驗該監聽錄音帶以踐行調查證據之程序，俾確認該錄音聲音
    是否為通訊者本人及其內容與通訊監察譯文之記載是否相符
    ，或傳喚該通訊者為證據調查。倘被告或訴訟關係人對該通
    訊監察譯文之真實性並不爭執，即無勘驗辨認其錄音聲音之
    調查必要性，法院於審判期日如已踐行提示通訊監察譯文供
    當事人辨認或告以要旨，使其表示意見等程序並為辯論者，
    其所為之訴訟程序即無不合（最高法院98年度臺上字第2016
    號刑事判決意旨可資參照）。查本件警察執行通訊監察所製
    作之通訊監察譯文，既屬於文書證據之一種，而文書由公務
    員製作者，應記載製作之年、月、日及其所屬機關，由製作
    人簽名，刑事訴訟法第39條定有明文。依卷附通訊監察譯文
    所示，該譯文原未記載製作日期及製作人所屬機關，與上開
    法律規定之程式不符，惟此業經本院以99年7 月12日函文命
    補正，經彰化縣警察局員林分局以99年7 月26日員警分偵字
    第0990017524號函檢附已補正上開程式之譯文，公訴人、被
    告及其辯護人於本院審理中均不爭執上開譯文內容之真實性
    ，且經本院依法踐行提示上開監聽譯文之調查證據程序，揆
    諸前揭說明，上開監聽譯文自有證據能力。
四、再按公務員職務上製作之紀錄文書、證明文書，及從事業務
    之人於業務上或通常業務過程所須製作之紀錄文書、證明文
    書，除顯有不可信之情況外，得為證據，刑事訴訟法第159
    條之4 第1 、2 款定有明文。本案下述使用之通聯調閱查詢
    單、被告所持用門號0000000000號行動電話之申登人資料（
    即遠傳電信股份有限公司行動電話基本使用者資料），分別
    係屬從事業務之人於通常業務過程所為之紀錄文書，無偽造
    之動機，且查無其他顯然不可信之情況，依上揭條文規定，
    得作為證據。
五、本案下列引用之其餘供述及非供述證據，經本院依法踐行調
    查證據程序，公訴人及被告、辯護人均不爭執各該證據之證
    據能力，且亦查無依法應排除其證據能力之情形，是後述所
    引用證據之證據能力均無疑義，合先敘明。
貳、認定犯罪事實所憑之證據及理由
一、訊據被告甲○○對於上揭犯罪事實坦承不諱（見本院卷第
    190-193、246-247 頁背面），核與證人即購毒者鄭立賢、
    賴永壽、賴志緯、梁建逢於警詢及檢察官偵查中、謝明聖於
    檢察官偵查中證述關於被告販賣毒品過程大致相符（見彰化
    縣警察局員林分局員警分偵字第0990009826號警卷第33-37
    、72-74 、59-62 、48-50 頁，臺灣彰化地方法院檢察署99
    年度偵字第4131號卷第55-57 、58-60 、97-99 、82-84 、
    127- 128頁），並有通聯調閱查詢單、通訊監察譯文等件在
    卷可稽，堪認被告之自白與事實相符，足以採信。
二、被告確有於附表所示時地為該等價格及毒品之收取及交付，
    已如上認定。又上揭證人欲購買甲基安非他命，均係以電話
    與被告聯絡後，再由被告將甲基安非他命交付一節，為上揭
    證人鄭立賢等人分別於警詢或偵查中證述明確，顯然證人無
    法與被告之毒品上游接觸，乃被告於前揭證人即購毒者鄭立
    賢等人欲購買毒品時，由被告代找上游販毒之人至明，則被
    告自陳：伊不是賺差價，伊是從購買之毒品中從中抽取一些
    來施用；伊是賺吃的，抽一些比例起來，賣500 元伊抽起來
    的份量大概可以吸用幾口等語（見同上偵查卷第60頁、本院
    卷第247 頁背面），以毒品交易之隱晦、刑度之重及檢警查
    緝之嚴，被告若無利可圖，豈會甘冒風險多次代前開購毒者
    向毒品上游購買毒品，及前揭購毒者每次購買甲基安非他命
    之金額均為500 元，所能購得之數量非多，論情被告亦無從
    賺取大量價差，遂僅從中抽取部分毒品供己施用等情觀之，
    被告上揭所陳合於情理，足以採信。參之第二級毒品甲基安
    非他命相較於施用毒品之人，本即有其財產上價值，是以被
    告雖非賺取現金差價，然從中取得有財產價值之毒品甲基安
    非他命留供己用，該所留取之毒品甲基安非他命即為被告為
    上開交易所得之利差。況按目前社會上販賣毒品海洛因或甲
    基安非他命之犯罪型態不一，有所謂「大盤」、「中盤」、
    「小盤」販賣者，甚或零星交易者。在有較多量毒品交易之
    情形下，經深入查證，如機會掌握得宜，或可查獲與販賣毒
    品有關之毒品、販賣工具（諸如電子秤、帳冊、分裝袋等物
    ）或多數知情或購買者等證人之證詞，以作為法院判決認定
    之依據，然如向大盤、中盤或小盤調貨再販賣予施用毒品之
    人，從中賺取差價者，亦合於販賣毒品之構成要件，惟此種
    販毒者手中調得之毒品旋即轉手，且交易方法簡單，在性質
    上非必須使用任何販賣工具，是以未查獲毒品、或磅秤等工
    具，並非即得為被告無販賣毒品行為之推論；再核販賣毒品
    者尤科以重度刑責，販賣毒品既係違法行為，當非可公然為
    之，亦無公定價格，且容易分裝並增減份量，而每次買賣之
    價量，可能隨時依雙方關係深淺、資力、需求量及對行情之
    認知、來源是否充裕、品質是否較佳、查緝是否嚴謹、購買
    者被查獲時供述購買對象之可能風險之評估等情形，而異其
    標準，非可一概而論；而購買毒品者通常亦無法探知販毒者
    賺取利潤幾何，是販賣毒品之利得，除被告坦承犯行或價量
    俱臻明確外，委難察得實情，販賣之人從價差或量差中牟利
    之方式雖異，其意圖營利之販賣行為則同一；查甲基安非他
    命同屬量微價高之毒品，販賣者自當對於可否獲取金錢利潤
    極為重視，苟非確實有利可圖，自無甘冒重刑之風險。綜據
    上述，雖本案未能查獲毒品或其他分裝工具，且證人鄭立賢
    等人亦無法探知被告實際賺取利潤為何，然由上揭證據觀之
    ，被告確有營利之意圖及賺取差價之行為無疑。
三、綜上所述，本案事證明確，被告販賣毒品甲基安非他命之犯
    行堪以認定，應依法論科。
、論罪科刑理由
一、按甲基安非他命係毒品危害防制條例第2 條第2 項第2 款所
    管制之第二級毒品，不得非法持有、販賣。是核被告所為均
    係犯毒品危害防制條例第4 條第2 項之販賣第二級毒品罪。
二、被告每次為販賣而持有第二級毒品之低度行為，均為其販賣
    之高度行為所吸收，均不另論罪。
三、被告如附表所示各次販賣第二級毒品罪，犯意各別，行為互
    殊，應予分論併罰。
四、查被告有犯罪事實欄所載前科犯行，有臺灣高等法院被告前
    案紀錄表乙紙附卷可稽，其受有期徒刑執行完畢後，5 年以
    內再犯有期徒刑以上之罪，除販賣第二級毒品罪中無期徒刑
    之法定本刑依法不得加重外，其他法定本刑應依累犯規定加
    重其刑。
五、又按犯第4條至第8條之罪於偵查及審判中均自白者，減輕其
    刑，毒品危害防制條例第17條第2 項定有明文。被告就如附
    表所示犯行，業據其於偵查及本院審理時均自白在卷（參如
    附表所示卷證），符合上開毒品危害防制條例第17條第2 項
    之規定，爰均依法減輕其刑。
六、至於被告之辯護人謂：被告有供出毒品來源之上手乙○○，
    應依毒品危害防制條例第17條第1 項規定減輕其刑一節，按
    毒品危害防制條例第17條第1 項固規定：「犯第4 條至第8
    條、第10條或第11條之罪，供出毒品來源，因而查獲其他正
    犯或共犯者，減輕或免除其刑。」，惟此所謂之「供出毒品
    來源，因而查獲其他正犯或共犯者」，係指被告之「供出毒
    品來源」，與調查或偵查犯罪之公務員對之發動調查或偵查
    並進而查獲之間，論理上具有先後且相當之因果關係，非謂
    被告一有「自白」、「指認」毒品來源之人，而查獲在後，
    即得依上開規定予以減刑。若在被告供出毒品來源者之前，
    調查或偵查犯罪之公務員已有確切之證據，足以合理之懷疑
    被告所供販賣毒品來源之人，則嗣後之查獲與被告之「供出
    毒品來源」間，即欠缺先後且相當之因果關係，自不得適用
    上開規定予以減刑（最高法院97年度台上字第1475號判決意
    旨參照）。查被告因本案於99年4 月1 日在警局應訊時雖供
    出毒品來源係向綽號「阿亭」之乙○○所購買等語（見同上
    警卷第11頁背面），然在此之前，已有證人陳勝瑋於99年3
    月17日於警詢中供出係向綽號「阿亭」之乙○○購買第二級
    毒品一情，另證人黃耀鋒亦於99年3 月17日之警詢中供陳：
    伊曾向綽號「阿亭」之乙○○購買甲基安非他命等語，有各
    該證人之警詢筆錄影本各1 份及99年9 月20日員林分局偵辦
    甲○○販賣毒品案職務報告1 紙在卷足憑（見本院卷第222
    、228-232 頁、第209 頁）。是以本案被告所供出之毒品來
    源已在偵查犯罪之公務員從上開證人陳勝瑋、黃耀鋒之陳述
    獲知該線索之後，依上說明，在被告供出毒品來源為乙○○
    之前，調查或偵查犯罪之公務員既已有確切之證據，足以合
    理之懷疑乙○○涉嫌販賣第二級毒品，則本案被告上述供出
    毒品來源乙○○，對檢警機關嗣後之偵辦乙○○販毒罪嫌，
    難認已達供出毒品來源因而查獲其他正犯或共犯之程度，自
    不能依毒品危害防制條例第17條第1 項規定減輕其刑，附此
    敘明。
七、被告之刑有加重及減輕，依法先加後減（法定本刑為無期徒
    刑部分除外，該部分僅有減輕其刑）。
八、爰審酌被告所為造成毒品流通氾濫，戕害國民身心健康，對
    於社會治安有一定程度之負面影響，及其犯罪之方法、手段
    ，販賣毒品所得，犯後已坦承犯行，顯知悔改等一切情狀，
    分別量處如附表所示之刑，並認檢察官求處應執行有期徒刑
    10年稍嫌過重，乃定其應執行之刑如主文所示。
九、沒收
（一）按「犯第四條至第九條、第十二條、第十三條或第十四條
      第一項、第二項之罪者，其供犯罪所用或因犯罪所得之財
      物，均沒收之，如全部或一部不能沒收時，追徵其價額或
      以其財產抵償之。」為毒品危害防制條例第19條第1 項所
      明定。又國內行動電話SIM 卡之所有權歸屬，經司法院函
      請全國各行動電話公司查復後，各該行動電話公司均認行
      動電話（含一般型及預付型）SIM卡所有權歸客戶所有，
      此有司法院97年5 月6 日院台廳刑一字第0970009760號函
      釋可資參照。故申請名義人經向各行動電話公司申請取得
      SIM卡使用後，自非不可轉讓給第三者，而移轉其所有權
      。查本件被告持供販賣第二級毒品所使用之門號00000000
      00號之行動電話1 支，除手機部分已為被告坦承係其所有
      外（見本院卷第246 頁），上述行動電話之SIM 卡1 枚雖
      為案外人張志誥所申用（見本院卷第187 頁），然被告已
      供明該SIM 卡係購買取得等語（見本院卷第245 頁背面）
      ，應屬被告所有無疑，從而，未扣案之該支行動電話（含
      SIM 卡1 枚）即應按毒品危害防制條例第19條第1 項規定
      宣告沒收，如全部或一部不能沒收時，追徵其價額（依最
      高法院99年度第5 次刑事庭會議(二) 決議意旨，毋須同
       時諭知「或以其財產抵償之」）。
（二）又毒品危害防制條例第19條第1 項規定，犯販賣或轉讓毒
      品罪者，其犯罪所得之財物均沒收之，係採義務沒收主義
      。故販賣或轉讓毒品所得之對價，不問其中成本若干，利
      潤多少，均應全部諭知沒收，貫徹政府查禁煙毒之決心，
      以符立法本旨（最高法院91年度台上字第2419號判決意旨
      可供參照）。茲被告販賣毒品所得分別如附表各編號所示
      ，雖未扣案，仍應依上開說明及毒品危害防制條例第19條
      第1 項之規定於各次販賣第二級毒品罪項下予以宣告沒收
      ，如全部或一部不能沒收時，以其財產抵償之。
肆、應適用法條
（一）依刑事訴訟法第299條第1項前段。
（二）毒品危害防制條例第4 條第2 項、第17條第2 項、第19條
      第1 項。
（三）刑法第11條前段、第47條第1 項、第51條第5 款，判決如
      主文。
本案經檢察官陳隆翔到庭執行職務。
中    華    民    國    99    年    10    月    7     日
                  刑事第五庭  審判長法  官  周淡怡
                                    法  官  李淑惠
                                    法  官  王奕勛
以上正本證明與原本無異。
如不服本判決應於收受判決後10日內向本院提出上訴書狀，並應
敘述具體理由；其未敘述上訴理由者，應於上訴期間屆滿後20日
內向本院補提理由書（均須按他造當事人之人數附繕本）「切勿
逕送上級法院」。
中    華    民    國    99    年    10    月    7     日
                                    書記官  陳文新
附表：
（時間：民國，金額：新臺幣）
（交易毒品種類：第二級毒品甲基安非他命）
┌──┬─────┬─────┬─────┬────┬───┬───────┬──────────┐
│編號│購毒者及使│被告使用電│交易時間  │交易地點│交易價│認定犯罪事實所│        罪刑        │
│    │用電話    │話        │          │        │格    │憑之證據      │                    │
├──┼─────┼─────┼─────┼────┼───┼───────┼──────────┤
│1-1 │鄭立賢    │0000000000│99年1 月18│彰化縣永│500元 │被告於偵查中│甲○○販賣第二級毒品│
│    │0000000000│          │日16時25分│靖鄉瑚璉│      │  及本院之自白│，累犯，處有期徒刑參│
│    │          │          │許        │路與中山│      │  （見同上偵查│年拾月。未扣案之行動│
│    │          │          │          │路交岔口│      │  卷第60頁、本│電話壹支（含門號0936│
│    │          │          │          │        │      │  院卷第246 頁│769754號SIM 卡壹張）│
│    │          │          │          │        │      │  ）          │沒收，如全部或一部不│
│    │          │          │          │        │      │              │能沒收，追徵其價額；│
│    │          │          │          │        │      │證人鄭立賢於│未扣案販賣第二級毒品│
│    │          │          │          │        │      │  偵查中之證述│所得新臺幣伍佰元沒收│
│    │          │          │          │        │      │  （見同上偵查│，如全部或一部不能沒│
│    │          │          │          │        │      │  卷第56頁）  │收時，以其財產抵償之│
│    │          │          │          │        │      │              │。                  │
│    │          │          │          │        │      │通訊監察譯文│                    │
│    │          │          │          │        │      │  （見本院卷第│                    │
│    │          │          │          │        │      │  46頁及背面）│                    │
│    │          │          │          │        │      │              │                    │
├──┼─────┼─────┼─────┼────┼───┼───────┼──────────┤
│1-2 │鄭立賢    │0000000000│99年1 月19│甲○○位│500元 │被告於偵查中│甲○○販賣第二級毒品│
│    │0000000000│          │日凌晨0 時│於彰化縣│      │  及本院之自白│，累犯，處有期徒刑參│
│    │          │          │10分許    │員林鎮源│      │  （見同上偵查│年拾月。未扣案之行動│
│    │          │          │          │潭路4 巷│      │  卷第60、128 │電話壹支（含門號0936│
│    │          │          │          │23號住處│      │  頁、本院卷第│769754號SIM 卡壹張）│
│    │          │          │          │外排水溝│      │  246 頁背面）│沒收，如全部或一部不│
│    │          │          │          │附近    │      │              │能沒收，追徵其價額；│
│    │          │          │          │        │      │證人鄭立賢於│未扣案販賣第二級毒品│
│    │          │          │          │        │      │  偵查中之證述│所得新臺幣伍佰元沒收│
│    │          │          │          │        │      │  （見同上偵查│，如全部或一部不能沒│
│    │          │          │          │        │      │  卷第56頁）  │收時，以其財產抵償之│
│    │          │          │          │        │      │              │。                  │
│    │          │          │          │        │      │通訊監察譯文│                    │
│    │          │          │          │        │      │  （見本院卷第│                    │
│    │          │          │          │        │      │  46頁背面）  │                    │
│    │          │          │          │        │      │              │                    │
├──┼─────┼─────┼─────┼────┼───┼───────┼──────────┤
│1-3 │鄭立賢    │0000000000│99年1 月23│甲○○位│500元 │被告於警偵訊│甲○○販賣第二級毒品│
│    │0000000000│          │日17時26分│於彰化縣│      │  及本院之自白│，累犯，處有期徒刑參│
│    │          │          │許        │員林鎮源│      │  （見同上警卷│年拾月。未扣案之行動│
│    │          │          │          │潭路4 巷│      │  第4 頁背面、│電話壹支（含門號0936│
│    │          │          │          │23號住處│      │  偵查卷第60、│769754號SIM 卡壹張）│
│    │          │          │          │外排水溝│      │  128 頁、本院│沒收，如全部或一部不│
│    │          │          │          │附近    │      │  卷第246 頁背│能沒收，追徵其價額；│
│    │          │          │          │        │      │  面）        │未扣案販賣第二級毒品│
│    │          │          │          │        │      │              │所得新臺幣伍佰元沒收│
│    │          │          │          │        │      │證人鄭立賢於│，如全部或一部不能沒│
│    │          │          │          │        │      │  偵查中之證述│收時，以其財產抵償之│
│    │          │          │          │        │      │  （見同上偵查│。                  │
│    │          │          │          │        │      │  卷第57頁）  │                    │
│    │          │          │          │        │      │              │                    │
│    │          │          │          │        │      │通訊監察譯文│                    │
│    │          │          │          │        │      │  （見本院卷第│                    │
│    │          │          │          │        │      │  47頁）      │                    │
├──┼─────┼─────┼─────┼────┼───┼───────┼──────────┤
│1-4 │鄭立賢    │0000000000│99年1 月24│甲○○位│500元 │被告於警偵訊│甲○○販賣第二級毒品│
│    │0000000000│          │日15時24分│於彰化縣│      │  及本院之自白│，累犯，處有期徒刑參│
│    │          │          │許        │員林鎮源│      │  （見同上警卷│年拾月。未扣案之行動│
│    │          │          │          │潭路4 巷│      │  第4 頁背面、│電話壹支（含門號0936│
│    │          │          │          │23號住處│      │  偵查卷第60、│769754號SIM 卡壹張）│
│    │          │          │          │外排水溝│      │  128 頁、本院│沒收，如全部或一部不│
│    │          │          │          │附近    │      │  卷第246 頁背│能沒收，追徵其價額；│
│    │          │          │          │        │      │  面）        │未扣案販賣第二級毒品│
│    │          │          │          │        │      │              │所得新臺幣伍佰元沒收│
│    │          │          │          │        │      │證人鄭立賢於│，如全部或一部不能沒│
│    │          │          │          │        │      │  偵查中之證述│收時，以其財產抵償之│
│    │          │          │          │        │      │  （見同上偵查│。                  │
│    │          │          │          │        │      │  卷第57頁）  │                    │
│    │          │          │          │        │      │              │                    │
│    │          │          │          │        │      │通訊監察譯文│                    │
│    │          │          │          │        │      │  （見本院卷第│                    │
│    │          │          │          │        │      │  47頁及背面）│                    │
├──┼─────┼─────┼─────┼────┼───┼───────┼──────────┤
│1-5 │鄭立賢    │0000000000│99年1 月27│甲○○位│500元 │被告於警偵訊│甲○○販賣第二級毒品│
│    │0000000000│          │日21時42分│於彰化縣│      │  及本院之自白│，累犯，處有期徒刑參│
│    │          │          │許        │員林鎮源│      │  （見同上警卷│年拾月。未扣案之行動│
│    │          │          │          │潭路4 巷│      │  第6 頁背面、│電話壹支（含門號0936│
│    │          │          │          │23號住處│      │  偵查卷第60、│769754號SIM 卡壹張）│
│    │          │          │          │外排水溝│      │  128 頁、本院│沒收，如全部或一部不│
│    │          │          │          │附近    │      │  卷第246 頁背│能沒收，追徵其價額；│
│    │          │          │          │        │      │  面）        │未扣案販賣第二級毒品│
│    │          │          │          │        │      │              │所得新臺幣伍佰元沒收│
│    │          │          │          │        │      │證人鄭立賢於│，如全部或一部不能沒│
│    │          │          │          │        │      │  偵查中之證述│收時，以其財產抵償之│
│    │          │          │          │        │      │  （見同上偵查│。                  │
│    │          │          │          │        │      │  卷第57頁）  │                    │
│    │          │          │          │        │      │              │                    │
│    │          │          │          │        │      │通訊監察譯文│                    │
│    │          │          │          │        │      │  （見本院卷第│                    │
│    │          │          │          │        │      │  47 頁背面） │                    │
├──┼─────┼─────┼─────┼────┼───┼───────┼──────────┤
│2   │賴永壽    │0000000000│99年1 月15│甲○○位│500元 │被告於警偵訊│甲○○販賣第二級毒品│
│    │0000000000│          │日18時許  │於彰化縣│      │  及本院之自白│，累犯，處有期徒刑參│
│    │          │          │          │員林鎮源│      │  （見同上警卷│年拾月。未扣案之行動│
│    │          │          │          │潭路4 巷│      │  第11頁及背面│電話壹支（含門號0936│
│    │          │          │          │23號住處│      │  、偵查卷第60│769754號SIM 卡壹張）│
│    │          │          │          │外排水溝│      │  、128 頁、本│沒收，如全部或一部不│
│    │          │          │          │附近    │      │  院卷第247頁 │能沒收，追徵其價額；│
│    │          │          │          │        │      │  背面）      │未扣案販賣第二級毒品│
│    │          │          │          │        │      │              │所得新臺幣伍佰元沒收│
│    │          │          │          │        │      │證人賴永壽於│，如全部或一部不能沒│
│    │          │          │          │        │      │  警偵訊之證述│收時，以其財產抵償之│
│    │          │          │          │        │      │  （見同上警卷│。                  │
│    │          │          │          │        │      │  第73頁及背面│                    │
│    │          │          │          │        │      │  偵查卷第59頁│                    │
│    │          │          │          │        │      │  ）          │                    │
│    │          │          │          │        │      │              │                    │
├──┼─────┼─────┼─────┼────┼───┼───────┼──────────┤
│3-1 │賴志緯    │0000000000│99年1 月21│甲○○位│500元 │被告於警偵訊│甲○○販賣第二級毒品│
│    │0000000000│          │日23時46分│於彰化縣│      │  及本院之自白│，累犯，處有期徒刑參│
│    │          │          │許        │員林鎮源│      │  （見同上警卷│年拾月。未扣案之行動│
│    │          │          │          │潭路4 巷│      │  第7 頁背面、│電話壹支（含門號0936│
│    │          │          │          │23號住處│      │  偵查卷第61、│769754號SIM 卡壹張）│
│    │          │          │          │外排水溝│      │  、113 、128 │沒收，如全部或一部不│
│    │          │          │          │附近    │      │  頁、本院卷第│能沒收，追徵其價額；│
│    │          │          │          │        │      │  247 頁）    │未扣案販賣第二級毒品│
│    │          │          │          │        │      │              │所得新臺幣伍佰元沒收│
│    │          │          │          │        │      │證人賴志緯於│，如全部或一部不能沒│
│    │          │          │          │        │      │  警偵訊之證述│收時，以其財產抵償之│
│    │          │          │          │        │      │  （見同上警卷│。                  │
│    │          │          │          │        │      │  第60頁、偵查│                    │
│    │          │          │          │        │      │  卷第98頁）  │                    │
│    │          │          │          │        │      │              │                    │
│    │          │          │          │        │      │通訊監察譯文│                    │
│    │          │          │          │        │      │  （見本院卷第│                    │
│    │          │          │          │        │      │  50頁）      │                    │
├──┼─────┼─────┼─────┼────┼───┼───────┼──────────┤
│3-2 │賴志緯    │0000000000│99年1 月22│甲○○位│500元 │被告於警偵訊│甲○○販賣第二級毒品│
│    │0000000000│          │日凌晨1 時│於彰化縣│      │  及本院之自白│，累犯，處有期徒刑參│
│    │          │          │53分至2 時│員林鎮源│      │  （見同上警卷│年拾月。未扣案之行動│
│    │          │          │3分許     │潭路4 巷│      │  第7 頁背面-8│電話壹支（含門號0936│
│    │          │          │          │23號住處│      │  頁、偵查卷第│769754號SIM 卡壹張）│
│    │          │          │          │外排水溝│      │  61、113 、12│沒收，如全部或一部不│
│    │          │          │          │附近    │      │  8 頁、本院卷│能沒收，追徵其價額；│
│    │          │          │          │        │      │  第247 頁）  │未扣案販賣第二級毒品│
│    │          │          │          │        │      │              │所得新臺幣伍佰元沒收│
│    │          │          │          │        │      │證人賴志緯於│，如全部或一部不能沒│
│    │          │          │          │        │      │  警偵訊之證述│收時，以其財產抵償之│
│    │          │          │          │        │      │  （見同上警卷│。                  │
│    │          │          │          │        │      │  第60頁、偵查│                    │
│    │          │          │          │        │      │  卷第98頁）  │                    │
│    │          │          │          │        │      │              │                    │
│    │          │          │          │        │      │通訊監察譯文│                    │
│    │          │          │          │        │      │  （見本院卷第│                    │
│    │          │          │          │        │      │  51頁及背面）│                    │
│    │          │          │          │        │      │              │                    │
├──┼─────┼─────┼─────┼────┼───┼───────┼──────────┤
│4-1 │梁建逢    │0000000000│99年1 月20│甲○○位│500元 │被告於警偵訊│甲○○販賣第二級毒品│
│    │0000000000│          │日23時42分│於彰化縣│      │  及本院之自白│，累犯，處有期徒刑參│
│    │          │          │許        │員林鎮源│      │  （見同上警卷│年拾月。未扣案之行動│
│    │          │          │          │潭路4 巷│      │  第8 頁背面、│電話壹支（含門號0936│
│    │          │          │          │23號住處│      │  偵查卷第61、│769754號SIM 卡壹張）│
│    │          │          │          │外排水溝│      │  113 、128 頁│沒收，如全部或一部不│
│    │          │          │          │附近    │      │  、本院卷第24│能沒收，追徵其價額；│
│    │          │          │          │        │      │  7頁）       │未扣案販賣第二級毒品│
│    │          │          │          │        │      │              │所得新臺幣伍佰元沒收│
│    │          │          │          │        │      │證人梁建逢於│，如全部或一部不能沒│
│    │          │          │          │        │      │  警偵訊之證述│收時，以其財產抵償之│
│    │          │          │          │        │      │  （見同上警卷│。                  │
│    │          │          │          │        │      │  第49頁、偵查│                    │
│    │          │          │          │        │      │  卷第83頁）  │                    │
│    │          │          │          │        │      │              │                    │
│    │          │          │          │        │      │通訊監察譯文│                    │
│    │          │          │          │        │      │  （見本院卷第│                    │
│    │          │          │          │        │      │  52頁）      │                    │
│    │          │          │          │        │      │              │                    │
├──┼─────┼─────┼─────┼────┼───┼───────┼──────────┤
│4-2 │梁建逢    │0000000000│99年1 月21│甲○○位│500元 │被告於警偵訊│甲○○販賣第二級毒品│
│    │0000000000│          │日11時39分│於彰化縣│      │  及本院之自白│，累犯，處有期徒刑參│
│    │          │          │許        │員林鎮源│      │  （見同上警卷│年拾月。未扣案之行動│
│    │          │          │          │潭路4 巷│      │  第8 頁背面、│電話壹支（含門號0936│
│    │          │          │          │23號住處│      │  偵查卷第61、│769754號SIM 卡壹張）│
│    │          │          │          │外排水溝│      │  113 、128 頁│沒收，如全部或一部不│
│    │          │          │          │附近    │      │  、本院卷第24│能沒收，追徵其價額；│
│    │          │          │          │        │      │  7頁背面）   │未扣案販賣第二級毒品│
│    │          │          │          │        │      │              │所得新臺幣伍佰元沒收│
│    │          │          │          │        │      │證人梁建逢於│，如全部或一部不能沒│
│    │          │          │          │        │      │  警偵訊之證述│收時，以其財產抵償之│
│    │          │          │          │        │      │  （見同上警卷│。                  │
│    │          │          │          │        │      │  第49頁、偵查│                    │
│    │          │          │          │        │      │  卷第83頁）  │                    │
│    │          │          │          │        │      │              │                    │
│    │          │          │          │        │      │通訊監察譯文│                    │
│    │          │          │          │        │      │  （見本院卷第│                    │
│    │          │          │          │        │      │  52頁）      │                    │
├──┼─────┼─────┼─────┼────┼───┼───────┼──────────┤
│5   │謝明聖    │0000000000│99年1 月25│甲○○位│500元 │被告於偵查中│甲○○販賣第二級毒品│
│    │0000000000│          │日18時47分│於彰化縣│      │  及本院之自白│，累犯，處有期徒刑參│
│    │          │          │許        │員林鎮源│      │  （見同上偵查│年拾月。未扣案之行動│
│    │          │          │          │潭路4 巷│      │  卷第62、128 │電話壹支（含門號0936│
│    │          │          │          │23號住處│      │  頁、本院卷第│769754號SIM 卡壹張）│
│    │          │          │          │外排水溝│      │  247 頁背面）│沒收，如全部或一部不│
│    │          │          │          │附近    │      │              │能沒收，追徵其價額；│
│    │          │          │          │        │      │證人謝明聖於│未扣案販賣第二級毒品│
│    │          │          │          │        │      │  偵查中之證述│所得新臺幣伍佰元沒收│
│    │          │          │          │        │      │  （見同上偵查│，如全部或一部不能沒│
│    │          │          │          │        │      │  卷第128頁） │收時，以其財產抵償之│
│    │          │          │          │        │      │              │。                  │
│    │          │          │          │        │      │通訊監察譯文│                    │
│    │          │          │          │        │      │  （見本院卷第│                    │
│    │          │          │          │        │      │  54頁）      │                    │
│    │          │          │          │        │      │              │                    │
└──┴─────┴─────┴─────┴────┴───┴───────┴──────────┘
附錄論罪科刑法條：
毒品危害防制條例第4條
製造、運輸、販賣第一級毒品者，處死刑或無期徒刑；處無期徒
刑者，得併科新臺幣2千萬元以下罰金。
製造、運輸、販賣第二級毒品者，處無期徒刑或7年以上有期徒
刑，得併科新臺幣1千萬元以下罰金。
製造、運輸、販賣第三級毒品者，處5年以上有期徒刑，得併科
新臺幣7百萬元以下罰金。
製造、運輸、販賣第四級毒品者，處3年以上10年以下有期徒刑
，得併科新臺幣3百萬元以下罰金。
製造、運輸、販賣專供製造或施用毒品之器具者，處1年以上7年
以下有期徒刑，得併科新臺幣1百萬元以下罰金。
前五項之未遂犯罰之。

司法院資訊處製作；財團法人民間司法改革基金會備份。
